臺灣高雄地方法院刑事判決　　　　　　　　　　　　九十二年度訴字第一八七二號
　　公　訴　人　臺灣高雄地方法院檢察署檢察官
　　被　　　告　丙○○
　　　　　　　　戊○○○
　　共　　　同
　　選任辯護人　吳秋麗律師
右列被告因常業詐欺等案件，經檢察官提起公訴（九十二年度偵字第六三六號），本
院判決如左：
    主  文
丙○○共同連續意圖供行使之用，而偽造有價證券，處有期徒刑肆年。如附表一所示
偽造私文書上之偽造印文、署押共計拾陸枚、附表二所示偽造支票暨偽造之「賴顏福
」國民身分證及印章各壹枚，均沒收。
戊○○○無罪。
    事  實
一、丙○○與戊○○○（業經本院判決無罪，詳後述）為夫妻關係，己○○（由檢察
    官併案臺灣高等法院審理中）為丙○○之姪子，渠三人於民國八十七年十月間因
    投資己○○所成立之信隆紡織興業有限公司（以下稱信隆公司），而與辛○○（
    由檢察官併案臺灣高等法院審理中）彼此熟識。於九十年七月間，丙○○、己○○與辛○○會聚於台南市共謀不法，研議持偽造之國民身分證虛設行號，向銀行
    請領支票供行使詐騙財物，並由辛○○假冒商號負責人，丙○○負責財務調度，
    己○○擔任搬運詐騙所得之財物，而共同基於偽造公印之犯意及行使偽造特種文
    書、行使偽造私書文書、偽造有價證券之概括犯意聯絡，先於九十年七月間某日
    ，由辛○○提供其本人照片一張予不詳姓名年籍之成年人，貼於該不詳姓名年籍
    成年人偽造內政部公印文於偽造之「賴顏福」國民身分證上，而偽造賴顏福之國
    民身分證一枚，並利用不知情成年刻印之人，偽造賴顏福之印章一枚後，將上開
    偽造國民身分證及印章連同海旺海產店印章一枚，委託不知情之祥業會計事務所
    代辦，利用該事務所不知情之助理陳品榛，以上開偽造之賴顏福印章偽造「賴顏
    福」名義之如附表編號一至二所示之偽造私文書後，並持該偽造之私文書與偽造
    之賴顏福國民身分證，於九十年七月二十日以賴顏福名義向台南市政府建設局申
    請營利事業登記，於台南市○○街三四八號設立「海旺海產店」，使該管公務員
    將將此不實事項登記於職務上所掌之商業登記簿上，足以生損害於賴顏福及主管
    機關對商號登記、戶籍管理之正確性。海旺海產店設立之後，丙○○與對外佯稱
    姓陳、綽號「龍溝」、「大胖」之己○○及假冒「賴顏福」之辛○○於九十一年
    八月一日共同前往責任保證臺南市第七信用合作社永興分社（下簡稱臺南市第七
    信用合作社），利用丙○○與該社長期往來之關係，由丙○○向熟識合作社辦事
    員乙○○佯稱其與假冒「賴顏福」之辛○○合夥經營海旺海產店，需要開設支票
    存款帳戶，再由與辛○○以賴顏福名義，持偽造之「賴顏福」身分證及印章，偽
    造如附表一編號三至六所示之私文書，持向該合作社申請設立支票存款帳戶，請
    領支票後，復由丙○○於附表一編號七至九所示時間，持上開偽造之賴顏福印章
    ，偽造附表編號七至九所示文書，持向該合作社請領支票，並自九十年九月間起
    ，由辛○○冒用「賴顏福」之名義，先以小額現金交易方式向寬達國際股份有限
    公司（下稱寬達公司）購貨取得寬達公司之信任後，於同年十一月間要求寬達公
    司同意渠等以支票支付貨款，且於寬達有限公司業務員甲○○至海旺海產店徵信
    時，渠三人為使甲○○誤認海旺海產店之信用無虞，竟在飲宴之際，向甲○○佯
    稱乙○○係臺南市第七信用合作社之襄理，乙○○亦因酒後遭他人吹捧而未及立
    刻更正上開說詞，並在甲○○詢問辛○○財力狀況時，隨口回稱「賴顏福」之財
    力在新台幣（下同）一百萬爰內沒問題等語，甲○○誤信為真，而向寬達公司回
    報「海旺海產店」之信用情況良好，使寬達公司同意辛○○以支票交付貨款，辛○○隨即大量訂貨，並由其或丙○○連續在附表二所示向臺南第七信用合作社請
    領之支票發票人處，偽造賴顏福印文完成偽造有價證券，再持交予寬達公司之業
    務員甲○○行使，向寬達公司詐取魚貨共計二百六十四萬六千零七十三元。嗣於
    九十年十一月二十九日，因甲○○欲向海旺海產店收取帳款時，發現該店鐵門深
    鎖，且附表二所示之支票亦全遭退票，始悉上情。
四、案經寬達公司訴由臺灣高雄地方法院檢察署檢察官偵查起訴。
    理  由
壹、有罪部分：
一、訊據被告丙○○固坦承於右揭時、地與其侄子己○○共同在海旺海產店任職，並
    介紹假冒賴顏福之辛○○前往臺南第七信用合作社開設支票存款戶之事實，惟矢
    口否認有何上開偽造公印、行使偽造特種文書、行使偽造私文書、偽造有價證券
    等犯行，辯稱：其經過海旺海產店時，看見該店張貼徵人廣告，其入內應徵而受
    僱於冒稱「賴顏福」之辛○○，負責在海旺海產店擔任搬運貨物，並依照「賴顏
    福」指示行事，隔一、二星期後，其在路上遇到己○○，因己○○有一貨車可以
    搬貨，其才介紹己○○去該店工作，事發之後才知道辛○○假冒「賴顏福」設立
    海產店及開立支票詐騙寬達公司魚貨，受雇之前其不認識辛○○，更未與辛○○
    共同犯罪云云。經查：
  (一)被告丙○○與戊○○○於八十七年間曾共同投資一百萬元予己○○擔任董事之信
    隆公司，丙○○並曾至信隆公司探訪己○○，與該公司股東辛○○認識之事實，
    業經被告丙○○與戊○○○供述明確（偵查卷第一一二、一一三頁、本院卷第一
    八、二四頁），且己○○與辛○○因涉嫌以信隆公司名義向他人詐購財物經檢察
    官提起公訴（見偵查卷第七一頁所附之臺灣板橋地方法院檢察署檢察官八十八年
    偵字第二一九五八號起訴書），該公司股東被告丙○○、戊○○○二人亦因此遭
    被害人提出詐欺告訴而受偵查之事實，亦有同前檢察署檢察官八十九年度偵續字
    第三三號不起訴處分書在可憑（見偵查卷第七八頁），是以被告丙○○既為己○○之叔父，且曾因己○○、辛○○而受刑事偵查之累，理應對辛○○印象深刻，
    豈可能不認識辛○○之理？再參以被告戊○○○於偵查中供稱：其夫妻所投資信
    隆公司之一百萬元被倒沒錢後，辛○○去其住處請丙○○去海旺海產店工作等語
    （見偵查卷第一一二頁），及被告丙○○於偵查中蓄意隱匿辛○○及己○○之身
    分等情觀之，顯見被告丙○○、己○○與辛○○彼此熟識，丙○○並非偶然看見
    徵人廣告方受雇於蘇存校甚明。是其辯稱受雇於假冒賴顏福之辛○○之前，彼此
    並不相識，且於受雇後才介紹己○○至該店上班云云，均係卸責之詞，不足採信
    。
  (二)貼有辛○○照片、配偶欄記載黃素蘭、戶籍地記載為台南市○區○○里○○街四
    一九巷十六號之「賴顏福」國民身分證，並非真正之賴顏福所遺失，此據賴顏福
    之妻黃繪勳於警詢中證述在卷（見他字卷第二頁），且觀之黃繪勳所提出之真正
    賴顏福民身分證與上開貼有辛○○照片之賴顏福國民身分證上之國旗徽章與內政
    部公印章有明顯不符之處（見他字卷第六、三九頁），可見上開貼有辛○○照片
    之「賴顏福」國民身分證係辛○○委託不詳姓名之成年人偽造公印完成偽造之特
    種文書。辛○○持上開偽造之國民身分證及委由不詳成年刻印之人所偽造之賴顏
    福印章一枚，委由祥業會計事務所代辦，利用該事務所不知情之助理陳品榛，以
    上開偽造之賴顏福印章偽造賴顏福名義之如附表編號一至二所示之私文書後，並
    並於九十年七月二十日持以賴顏福名義向台南市政府建設局申請營利事業登記，
    於台南市○○街三四八號設立「海旺海產店」之事實，業經陳品臻於偵查中證述
    明確（見偵查卷第七八頁），並附表一編號一、二所示之偽造私文書及海旺海產
    店營利事業登記證在卷足憑（見他字卷第六三至六八頁）。
  (三)被告丙○○、己○○與辛○○持上開偽造之賴顏福國民身分證及印章前往臺南第
    七信用合作社，利用丙○○與該合作社長期往來之關係，由辛○○假冒賴顏福偽
    造附表一編號三至六所示私文書，持向該合作社申請開立支票帳戶並請領支票之
    事實，亦據經該合作社之辦事員乙○○於本院調查中證稱：因丙○○之前曾向合
    作社辦理貸款，由伊負責徵信而認識，當時丙○○跟伊說他與別人合夥經營海產
    批發生意，要申請支票，因經理才調來三、四個月，他不熟，要伊去跟經理說，
    伊跟丙○○說申請之支票需要執照、戶口名簿等資料，伊等還要去看店經營情形
    ，才可以申請，後來丙○○就帶伊侄子及冒稱賴顏福的人來合作社，由櫃檯丁○○負責辦理等語甚詳（見本院卷第六二頁），核與丁○○於本院審理中證述情節
    （見本院卷第一六一、一六二頁），大致相符，並有附表一編號三至六所示開戶
    及請領支票文書在卷可稽（見他字卷第三七至三九頁），足見被告丙○○確實與
    辛○○、己○○共同虛設海旺海產店，並共同前往上開合作社假冒「賴顏福」名
    義申請支票帳戶並請領支票無訛。又被告丙○○與辛○○於請領第一本支票後，
    大多係被告丙○○與己○○前往上開合作社辦理存提款或匯款業務或請領支票簿
    等情，業經證人乙○○及丁○○迭於本院審理中具結證述在卷（見本院卷第六四
    、一六二頁），參以辛○○於開戶時所填寫之0000000000號行動電話
    之帳單寄送地址台南市○區○○街一七三巷二三號係被告丙○○之戶籍地（見偵
    查卷第五四頁之台灣大哥大股份有限公司基本資料查詢表），足見被告丙○○確
    係負責存提款及匯款無訛。雖被告丙○○先辯稱係辛○○要求其申請該行動電話
    供他使用，謝國隆是辛○○雇用之人云云（見偵查卷第三二頁），嗣經檢察官提
    示該電話係九十年三月十五日其至海產店上班前所申請，其又改稱該電話係朋友
    謝國隆要其幫忙申請，謝國隆離職後才交給辛○○使用云云（見偵查卷第四四頁
    ），其前後所供互相矛盾，要難採信，益徵上開行動電話應係被告丙○○所使用
    ，並留存於該合作社供聯絡之用。
  (四)被告與己○○、辛○○虛設海旺海產店，並請領支票後，由被告丙○○負責財
    務，對外佯稱姓陳、綽號「龍溝」、「大胖」之己○○負責搬運詐得之貨物，假
    冒「賴顏福」之辛○○並自九十年九月起，先以小額現金交易之方式向寬達公司
    訂購魚貨，待取得寬達公司之信任後，復自九十年十一月起，要求以上開合作社
    請領之支票支付貨款，且於寬達公司業務員甲○○徵信時，利用不知情之上開合
    作社之辦事員乙○○使甲○○誤信渠有支付能力，而於寬達公司同意渠等以支票
    付款後，大量訂購貨物，並以被告丙○○或辛○○所簽發「賴顏福」為發票人支
    票支付貨款等情，業經甲○○於本院審理中具結證稱：假冒賴顏福的人向伊公司
    訂貨後，由伊去接洽，該海產店內自稱姓陳的胖胖男子搬貨，還有一個女會計，
    剛開始都是現金交易，後來由丙○○從他坐的位置拿出賴顏福之印章，當場開支
    票支付貨款，伊以為丙○○是該海產店的財務人員，且伊從未見過丙○○搬貨，
    之後才由假冒賴顏福的人開支票給伊公司等語（見本院卷第六七至七一頁），及
    證人乙○○於本院中證稱：丙○○曾打電話跟伊說之前的支票都是伊在簽發能控
    制，但現在由賴顏福開給外務，不夠用，要伊問經理可否通融一下，讓他再請領
    一本支票等語（見本卷第六四頁）甚詳，復且被告丙○○偵查及本院審理時亦供
    稱其有填寫支票、存提款之情（見偵查卷第一一二頁、本院卷第十七頁及七十頁
    ），並有附表二所示用以支付寬公司之偽造支票在卷可憑，足證被告丙○○、辛○○與己○○確係虛設海旺海產店，並冒名賴顏福請領支票並偽造支票用以向寬
    達公司詐取魚貨，至為顯然。
  (五)綜上所述，被告丙○○前開所辯，應係卸責畏罪之詞，不足採信。本案事證明確
    ，被告丙○○之犯行，應堪認定。
二、核被告郭吉談所為係犯刑法第二百十八條之偽造公印罪、同法第二百十六條、第
    二百十二條之行使偽造特種文書罪（檢察官認係行使變造特種文書，尚有誤會，
    惟起訴之基本事實同一，本院自應變更起訴法條）、同法第二百十六條、第二百
    十條行使偽造私文書罪、同法第二百十四條行使使公務員登載不實文書罪及同法
    第二百零一條第一項偽造有價證券罪。按刑法之共同正犯，係指二人以上基於違
    法意思之聯絡，共同實施犯罪行為，是共同正犯彼此間係立於相互補充或相互利
    用之分工原則，毋須各人對於構成要件之全部行為或各階段行為，均須參與實施
    ，故無論係參與全部行為，或為部份行為之分擔，均不失為共同行為，均須就全
    部行為負共同正犯之責任。查被告丙○○與己○○及冒稱「賴顏福」之辛○○為
    達其冒用他人名義虛設行號，及以偽造有價證券方式向他人詐財之目的，而分別
    偽造公印而偽造賴顏福之身分證，由辛○○冒用賴顏福之名義，委任不知情之證
    人陳品臻為其辦理海旺海產店之營利事業登記；被告丙○○復與己○○及辛○○
    前往上開合作社申請支票帳戶並請領支票，並由辛○○假冒賴顏福向持丙○○或
    辛○○偽造之支票向寬達公司購買魚貨，顯見被告丙○○與辛○○、己○○就上
    開全部犯行間有犯意之聯絡，行為之分擔，自應就全部行為負共同正犯之責任，
    而為共同正犯。被告丙○○與辛○○、己○○偽造賴顏福名義之印章係利用不知
    情之不詳姓名之成年人所偽刻；及其等為辦理海旺海產店之設立登記，而利用不
    知情之代辦人陳品臻偽造如附表一編號一至二所示之偽造私文書並提出行使，使
    承辦之公務員將此不實事項登記在商業登記簿，而為使公務員登載不實之犯行，
    均為間接正犯。至上開偽造印章、印文、署押部分，均係上開偽造私文書或偽造
    有價證券之部分行為，偽造私文書後復持以行使，偽造之低度行為，已為行使之
    高度行為所吸收，不另論罪。偽造有價證券後復持以行使，其行使之輕度行為，
    已為偽造有價證券之重度行為所吸收，亦不另論罪。至其行使偽造有價證券用以
    詐財，係行使偽造有價證券，以取得票面價值之對價，其詐欺行為已包含於行使
    偽造有價證券行為內，不另成立詐欺罪，公訴人認尚應成立常業詐欺罪，容有誤
    會。被告丙○○所犯之上開行使偽造私文書、偽造公印、行使偽造特種文書，使
    公務員將不實事項登載於公文書及偽造有價證券等罪間，具有方法、結果之牽連
    關係，應依牽連犯之規定從一重之偽造有價證券罪處斷。又其所犯之上開偽造公
    印、使公務員登載不實及偽造有價證券書等部分雖未經起訴，但因與起訴部分具
    有牽連關係，為起訴效力所及，本院自應併予審判。至被告丙○○先後多次偽造
    有價證券犯行，犯罪構成要件相同，顯係基於概括犯意反覆為之，為連續犯，應
    依法論以一罪，並加重其刑。爰審酌被告丙○○犯罪之動機、目的、手段、所生
    危害及犯後尚未與被害人達成和解，且否認犯行，毫無悔意等一切情狀，量處如
    主文所示之刑，以示懲儆。又偽造之「賴顏福」印章及附表一所示偽造之印文、
    署押共計十六枚，均應依同法第二百十九條之規定宣告沒收。另附表二所示之支
    票係偽造之支票，應依同法第二百零五條之規定宣告沒收。又偽造之「賴顏福」
    之國民身分證一枚，為共犯辛○○所有，供犯罪所有所用之物，依刑法第三十八
    條第一項第二款宣告沒收。
貳、無罪部分：
一、公訴意旨略以：被告戊○○○與丙○○為夫妻關係，己○○為丙○○之姪子，上
    開三人與辛○○共四人，於八十七年十月間即成立信隆限公司而彼此熟識，竟共
    同基於意圖為自己不法所有及偽造文書之概括犯意聯絡及行為分擔，於九十年七
    月間，由不詳之人以辛○○照片冒用「賴顏福」之名，藉以變造貼有辛○○照片
    之「賴顏福」身份證一枚，另偽刻之「賴顏福」印章一枚，由辛○○委託不知情
    之「祥業會計事務所」之業務員陳品榛於九十年七月二十日持向台南市政府申請
    營利事業登記證登記，於臺南市○○街三四八號設立「海旺海產店」，於設立登
    記後，便由辛○○化名「賴顏福」以「海旺海產店」負責人之名義對外訂貨交易
    ，並由丙○○、戊○○○負責海旺海產店之資金調度、往來等事宜，由己○○化
    名「陳先生」、「大胖」、「龍溝」等身分，負責出售詐騙所得之貨物出售牟利
    。而被告丙○○與己○○明知「賴顏福」為辛○○假冒，三人共同基於行使偽造
    文書之犯意，於九十一年八月一日左右，由丙○○居中介紹辛○○冒用之「賴顏
    福」身分，協同辛○○與己○○持偽造之「賴顏福」身分證向台南市第七信用合
    作社申請支票存款帳戶及支票，之後即以上開支票供海旺海產店詐騙財物使用，
    並由戊○○○負責海旺海產店交易、匯款事宜，且自九十年九月間起，由辛○○
    冒用「賴顏福」之名義，向寬達公司訂貨，由丙○○以小額現金交易，並由戊○○○於九十年十月五日匯款五十萬元予寬達公司，初步取得寬達公司之信任後，
    於同年十一月間開始，辛○○即向寬達公司要求以支票支付貨款，經寬達有限公
    司徵信同意後，即由辛○○冒用「賴顏福」之名，陸續向寬達公司大量訂貨，並
    以前開假冒「賴顏福」申領之支票充作大部分貨款給付，使寬達公司陷於錯誤而
    陸續交付魚貨給海旺海產店，嗣於九十年十一月二十九日止，寬達公司業務人員
    欲向海旺海產店收取帳款時，發現該店鐵門深鎖，而丙○○、戊○○○、辛○○
    、己○○等人逃匿無蹤，始知受騙，合計遭詐騙之金額達二百六十四萬六千零七
    十三元，因認被告戊○○○涉犯刑法第二百十六條、第二百十二條之行使變造特
    種文書罪、同法第二百十六條、第二百十條之行使偽造私文書罪、同法第二百十
    七條偽造印章罪及同法第三百四十條常業詐欺罪嫌云云。
二、按犯罪事實應依證據認定之，無證據不得認定犯罪事實；又不能證明被告犯罪，
    應諭知無罪之判決。刑事訴訟法第一百五十四第二項條及第三百零一條分別定有
    明文。次按認定不利於被告之事實，須依積極證據，苟積極證據不足為不利於被
    告事實之認定，即應為有利於被告之認定，更不必有何有利之證據。再事實之認
    定，應憑證據，如未能發現相當證據，或證據不足以證明，自不能以推測或擬制
    之方法，以為裁判之基礎（最高法院三十年上字第八一六號、四十年台上字第八
    六號、五十二年台上字第一三○○號判例參照）。
三、公訴人認被告戊○○○涉犯右揭行使變造特種文書、行使偽造私文書、偽造印章
    及常業詐欺等犯行，無非係以被告戊○○○與丙○○係夫妻關係，己○○為其侄
    子，其因投資信隆公司而與辛○○熟識，且辛○○假冒「賴顏福」虛設海旺海產
    店並與其夫丙○○、其侄己○○一同至合作社，由假冒「賴顏福」之辛○○請領
    支票，並偽造支票向寬達公司詐取財物，亦有附表一所示偽造私文書及附表二所
    示偽造支票在卷可憑，被告戊○○○既豈可能不知「賴顏福」係辛○○假冒之人
    ，復且寬達公司於九十年十月五日所收到之五十萬元貨款，係戊○○○所匯出，
    此有臺灣區中小企業銀行國內匯款申請書在卷可憑，足見被告戊○○○與其夫丙○○、辛○○、己○○共同為上開犯行為主要論據。訊據被告戊○○○堅詞否認
    有何檢察官所指之上開犯行，辯稱：其從未在海旺海產店上班，也未曾匯款給寬
    達公司，臺灣區中小企業銀行國內匯款申請書不是其填寫的，可能辛○○有其資
    料而填寫上去的云云。
四、經查：
  (一)被告戊○○○之夫丙○○雖與己○○、辛○○共同持偽造「賴顏福」國民身分證
    虛設海旺海產店，並以賴顏福名義向上開合作社申請支票帳戶請領支票，復偽造
    賴顏福為發票人之支票向寬達公司詐騙貨物，已詳如前述，然被告戊○○○並未
    至海旺海產店工作或至上開合作社申請支票、存、提款或匯款等情，業經證人甲○○證稱：海旺海產店有一個女會計，但不是戊○○○，伊未曾在該海產店看過
    戊○○○，也未曾與戊○○○接洽過，且海產店的匯款單上所填寫的匯款人只有
    一張是戊○○○的資料是正確的，其他的匯款人資料都是亂寫的等語（見本院卷
    第六七、六九頁），及證人乙○○於本院審理中證稱：海產店裡面有一個女會計
    ，丙○○及其侄子與假冒賴顏福之人一起至合作社開戶，之後開戶是存提匯款都
    是丙○○與其侄子一起去銀行辦理等語（見本院卷第六四頁），足見被告戊○○○前開所辯解，與事實相符，應堪採信。
  (二)臺灣區中小企業銀行國內匯款申請書匯款人之身分證明文件號碼上填有被告戊○○○之身分字號，且該備註欄內亦填有戊○○○之姓名，然該匯款人欄內係填寫
    賴顏福，此有上開匯款申請書在卷可參（見他字卷第七五頁），是該匯款人究係
    假冒賴顏福之人亦或被告戊○○○，已非無疑。況上開申請書上之筆跡亦與本院
    命被告戊○○○當庭所書寫之字跡（見本院卷第一六九、一七○頁），明顯相符
    ，是尚難憑前開匯款申請書所載之資料遽認被告戊○○○有參與丙○○等三人之
前開犯行。
五、綜上所述，被告戊○○○雖曾投資信隆公司而與辛○○熟識，且亦供承係辛○○
    至其住處邀其夫丙○○至海旺海產店工作，已詳如前述，然縱使被告戊○○○知
    悉其夫丙○○與辛○○及己○○有虛設行號，假冒「賴顏福」名義請領支票供詐
    騙財物之用等犯行，然檢察官並未提出積極確切之證據，足資證明被告戊○○○
    與被告丙○○等三人間就檢察官所指之行使偽造私文書、變造特種文書及常業詐
    欺之犯行間，有犯意之聯絡及行為之分擔，被告戊○○○被訴之罪嫌自屬不能證
    明，尚不得因被告戊○○○與丙○○等人間之關係而推測其有檢察官所指之犯行
    ，從而，揆諸前開規定及說明，自應為被告戊○○○無罪判決之諭知。
據上論斷，應依刑事訴訟法第二百九十九條第一項前段、第三百條、第三百零一條第
一項，刑法第二十八條、第五十六條、第二百零一條第一項、第二百十六條、第二百
十條、第二百十二條、第二百十四條、第二百十八條、第五十五條、第三十八條第一
項第二款、第二百零五條、第二百十九條、罰金罰鍰提高標準條例第一條前段，判決
如主文。
本案經檢察官庚○○到庭執行職務。
中      華      民      國    九十三    年      七      月     三十     日
                                  臺灣高雄地方法院刑事第七庭
                                    審判長法  官    曾逸誠
                                          法  官    洪乙心
                                          法  官    廖純卿
右正本證明與原本無異。
如不服本判決，應於判決送達後十日內，向本院提出上訴狀。
                                          書記官    劉企萍
中      華      民      國    九十三    年      八      月     九      日
附表一：
┌──┬──────────┬──────────────┬────────────┐
│編號│日期（民國）        │    文  書  名  稱          │偽造之屬押、印文之數量  │
├──┼──────────┼──────────────┼────────────┤
│一、│九十年七月二        │台南市政府營利事業統一發證  │賴顏福印文一枚          │
│    │十日                │設立登記申請書              │                        │
├──┼──────────┼──────────────┼────────────┤
│二、│九十年七月二        │委託書                      │賴顏福印文一枚          │
│    │十日                │                            │                        │
├──┼──────────┼──────────────┼────────────┤
│三、│九十年八月一        │保證責任臺南市第七信用合作  │賴顏福署押二枚、印文一枚│
│    │日                  │社支票存款開戶申請書        │                        │
├──┼──────────┼──────────────┼────────────┤
│四、│同右                │保證責任臺南市第七信用合作  │賴顏福署押三枚、印文一枚│
│    │                    │社支票存款往來約定書        │                        │
├──┼──────────┼──────────────┼────────────┤
│五、│同右                │支票存款印鑑卡              │賴顏福署押一枚、印文一枚│
│    │                    │                            │                        │
├──┼──────────┼──────────────┼────────────┤
│六、│同右                │請領支票存根                │賴顏福署押一枚、印文一枚│
│    │                    │（票號200251~200275）       │                        │
├──┼──────────┼──────────────┼────────────┤
│七、│九十年八月二        │支票領取證                  │賴顏福印文一枚          │
│    │十三日              │（票號200651~200675）       │                        │
├──┼──────────┼──────────────┼────────────┤
│八、│九十年十月十        │支票領取證                  │同右                    │
│    │五日                │（票號201601~201625）       │                        │
├──┼──────────┼──────────────┼────────────┤
│九、│九十年十一月        │支票領取證                  │同右                    │
│    │六日                │（票號202076~202100）       │                        │
└──┴──────────┴──────────────┴────────────┘
  表二：
┌───┬─────────┬────────────┬──────────┐
│編  號│發票日            │金額（新台幣）          │票            號    │
├───┼─────────┼────────────┼──────────┤
│一    │九十年十一月三十日│十一萬二千五百元        │ＹＦ０２０２０７    │
├───┼─────────┼────────────┼──────────┤
│二    │同右              │十萬元                  │ＹＦ0000000  │
├───┼─────────┼────────────┼──────────┤
│三    │九十年十二月五日  │二十四萬元              │ＹＦ0000000  │
├───┼─────────┼────────────┼──────────┤
│四    │同右              │二十五萬一千元          │ＹＦ0000000  │
├───┼─────────┼────────────┼──────────┤
│五    │同右              │十三萬二千元            │ＹＦ0000000  │
├───┼─────────┼────────────┼──────────┤
│六    │九十年十二月十三日│三十六萬元              │ＹＦ0000000  │
├───┼─────────┼────────────┼──────────┤
│七    │九十年十二月十四日│三十六萬零三百元        │ＹＦ0000000  │
├───┼─────────┼────────────┼──────────┤
│八    │九十年十二月十五日│七萬九千九百元          │ＹＦ0000000  │
└───┴─────────┴────────────┴──────────┘
